臺灣桃園地方法院刑事判決　
110年度易字第742號
公  訴  人  臺灣桃園地方檢察署檢察官 
被      告  張恩靜


上列被告因竊盜案件，經檢察官提起公訴（109年度偵字第34507
號），本院判決如下：
    主  文
張恩靜無罪。
    理  由
一、公訴意旨略以：被告張恩靜與同案被告莊志偉、陳震丞（莊
    志偉、陳震丞業經本院判處罪刑，尚未確定）共同意圖為自
    己不法之所有，基於加重竊盜之犯意聯絡，於民國109 年8 
    月27日凌晨3 時26分許，由陳震丞駕駛車牌號碼000-0000號
    自用小客車搭載莊志偉、張恩靜，至告訴人呂學威所有位在
    桃園市○○區○○路0 段000 號供居住用之貨櫃屋，趁該貨櫃屋
    無人在內之際，由張恩靜留在車上把風，莊志偉、陳震丞則
    推開貨櫃屋之玻璃門進入該貨櫃屋內，並於其內竊得附表所
    示之物品得手後，隨即駕車離去。因認被告張恩靜涉犯刑法
    第321條第1項第1款、第4款之結夥三人侵入住宅或有人居住
    之建築物罪嫌。
二、犯罪事實應依證據認定之，無證據不得認定犯罪事實；不能
    證明被告犯罪者，應諭知無罪之判決，刑事訴訟法第154條
    第2項、第301條第1項分別定有明文。又事實之認定應憑證
    據，如不能發現相當證據或證據不足以證明者，自不能以推
    測或擬制之方法，以為裁判之基礎；而認定犯罪事實所憑之
    證據，雖不以直接證據為限，間接證據亦包括在內，然無論
    直接或間接證據，其為訴訟上之證明，須於通常一般之人均
    不致於有所懷疑，而得確信其為真實之程度者，始得據之為
    有罪之認定，倘其證明尚未達到此一程度，而有合理性懷疑
    之存在時，即無從為有罪之認定（最高法院40年台上字第86
    號、76年台上字第4986號判例意旨參照）。又刑事訴訟法第
    161 條第1 項規定檢察官就被告犯罪事實，應負舉證責任，
    並指出證明之方法。因此，檢察官對於起訴之犯罪事實，應
    負提出證據及說服之實質舉證責任。倘其所提出之證據，不
    足為被告有罪之積極證明，或其指出證明之方法，無從說服
    法院以形成被告有罪之心證，基於無罪推定之原則，自應為
    被告無罪判決之諭知（最高法院92年度台上字第128號判例
    意旨可參）。
三、公訴意旨認被告涉犯上開竊盜罪嫌，無非係以被告供述、證
    人莊志偉、陳震丞及被害人之證述、現場照片、監視器翻拍
    照片、呂學威與莊志偉通訊軟體LINE對話紀錄截圖、呂學威
    與被告通訊軟體LINE對話紀錄截圖、車牌號碼000-0000號自
    用小客車車輛詳細資料報表、桃園市政府警察局大溪分局刑
    案現場勘察報告暨採證紀錄表、現場採證照片、監視器影像
    光碟等為論據。
四、訊據被告坦承於上開時間陳震丞駕駛車牌號碼000-0000號自
    用小客車搭載伊及莊志偉至呂學威上址貨櫃屋等事實，然堅
    決否認涉有上開犯行，辯稱：呂學威叫我去貨櫃屋找他，到
    現場後，我就叫莊志偉下車看呂學威在不在，但是莊志偉說
    他不在，陳震丞就載我回家，因為我隔天要上班，我沒有看
    到呂學威的東西被搬上車，呂學威找我去要說我哥在竹監被
    關的事，要給我錢等語。
五、本院查：
  ㈠陳震丞於109 年8 月27日凌晨3 時26分許，駕駛上開車輛搭
    載莊志偉及被告共同前往告訴人上址貨櫃屋，莊志偉與陳震
    丞開啟該貨櫃屋之玻璃大門進入該貨櫃屋內，竊取告訴人所
    有而置於該貨櫃屋內如附表所示物品後，駕車駛離等事實，
    業據被告供述明確（偵卷58-60、266頁，本院卷342-343頁
    ），核與證人莊志偉、陳震丞及告訴人於警詢及偵訊時證述
    情節相符（偵卷第9、41、67-69、261-262、266、361頁）
    ，並有監視器錄影光碟、監視器截圖暨現場照片、暱稱「張
    阿志」與告訴人之LINE對話紀錄、張恩靜與暱稱「呂威」之
    LINE及臉書MESSENGER對話紀錄、車輛詳細資料報表、桃園
    市政府警察局大溪分局109年12月24日溪警分刑字第1090035
    008號函暨刑案現場勘察報告、現場勘察採證紀錄表、現場
    勘察照片、勘察採證同意書在卷可稽（偵卷證物袋、偵卷第
    105-125、127-159、133、211-227、275、281-293、333-33
    7），此部分事實，可以認定，然此僅能證明被告與莊志偉
    、陳震丞同車前往告訴人貨櫃屋外，因進入貨櫃屋行竊之人
    僅有莊志偉及陳震丞，則未進入貨櫃屋之被告是否與莊志偉
    及莊震丞有共同竊盜之犯意聯絡及行為分擔，仍待檢察官舉
    證證明。
  ㈡證人莊志偉於警詢時證稱：當時呂學威跟張恩靜講去貨櫃屋
    找呂學威，我跟張恩靜到達現場後，我跟呂學威講債務要怎
    麼處理，呂學威就說他現在身上沒有錢，可以讓你們先把電
    視、工具先放到霄裡魚池一個貨櫃屋後面的遮雨棚那裡等語
    。於偵訊時證稱：當時是張恩靜叫我和陳震丞一起到呂學威
    住處，我不認識呂學威，是張恩靜和呂學威有債務問題，當
    時呂學威也在家中，並且同意我和陳震丞將電視、電鑽搬走
    等語。於本院審理時證稱：那是呂學威欠我朋友錢，我找不
    到呂學威，所以我請張恩靜去找呂學威，我叫張恩靜幫我約
    呂學威在貨櫃屋見面，張恩靜是有跟我去，是我進去跟呂學
    威講，張恩靜沒有叫我去呂學威那邊搬東西等語（偵卷10、
    361頁，本院卷359頁），可知證人莊志偉始終證述被告僅有
    聯繫告訴人，且係莊志偉親自與告訴人接觸並搬走貨櫃屋內
    物品，被告並未命莊志偉搬走貨櫃屋內物品。
　㈢證人陳震丞於偵訊時證稱：我去的當天被害人在現場，是被
    害人叫我搬上述物品，但我不知道具體情形為何等語。於本
    院審理時證稱：當天張恩靜有叫我開車載她去，並沒有跟我
    講是什麼事等語（偵卷266頁，本院卷122頁），可知證人陳
    震丞並未證述被告有命陳震丞搬走貨櫃屋內物品。雖證人陳
    震丞曾於警詢時證述：是張恩靜叫我開車載阿志去搬東西等
    語（偵卷41頁），然其於該次警詢時又改稱：是阿志叫我去
    搬的（偵卷42頁），再於偵訊及本院審理時改稱被告沒有命
    伊搬走貨櫃屋內物品等語，已說明如前，可見證人陳震丞就
    被告有無命其搬走貨櫃屋內物品一節，證述前後不一，再者
    ，證人陳震丞於警詢時也自陳當天稍晚時間還有與莊志偉及
    「阿明」3人再次到貨櫃屋搬走物品等語（偵卷41頁），倘
    若被告確有命陳震丞至貨櫃屋行竊，何以事後未再次偕同陳
    震丞等人到場，反任由陳震丞、莊志偉及「阿明」3人自行
    前往，足見證人陳震丞警詢時證述被告命其至貨櫃屋搬走物
    品等語，真實性欠佳，無足供本院採為對被告不利之認定。
　㈣告訴人於歷次警詢、偵訊均未證述被告有何與莊志偉及陳震
    丞等人有共同竊盜之事實（偵卷67-69、261-262頁），甚於
    本院審理時更證述：我不知道為何張恩靜當天會去貨櫃屋等
    語（本院卷191頁）。再者，檢察官提出之被告與告訴人對
    話紀錄中，告訴人僅談及莊志偉有下手行竊，並未言及被告
    也是共同行竊之人，有該對話紀錄在卷可稽（偵卷281-293
    、299-329、333-335、339-349頁）。又檢察官提出之現場
    監視器錄影光碟及監視器截圖並未攝得被告有進入貨櫃屋行
    竊之情，有監視器錄影光碟及監視器畫面截圖在卷可稽（偵
    卷111-125頁）。至桃園市政府警察局大溪分局刑案現場勘
    察報告暨採證紀錄表、現場採證照片及現場照片，僅能證明
    告訴人之貨櫃屋有遭竊之情，均無法指向被告即為共同行竊
    之人。
　㈤綜上所述，檢察官所舉之證據及其指出之證明方法，僅能證
    明被告有與莊志偉、陳震丞同車前往告訴人貨櫃屋外，並無
    法證明未進入貨櫃屋之被告尚有與莊志偉及陳震丞有共同竊
    盜之犯意聯絡及行為分擔之情，因此，被告是否有共同竊盜
    之犯行，仍有合理懷疑，尚未達通常一般人均不會有所懷疑
    之程度，依罪疑有疑、利於被告之原則，應將此事實不明的
    利益歸於被告，此外，亦無其他積極證據足資證明被告涉犯
    上開竊盜犯行，參照前開說明，本案既不能證明被告犯罪，
    自應為無罪之諭知。
據上論斷，應依刑事訴訟法第301條第1項，判決如主文。
本案經檢察官施婷婷提起公訴，檢察官劉建良到庭執行職務。
中　　華　　民　　國　　111 　年　　7 　　月　　15　　日
                  刑事第十一庭    法　官　林育駿
以上正本證明與原本無異。
如不服本判決應於收受判決後20日內向本院提出上訴書狀，並應
敘述具體理由。其未敘述上訴理由者，應於上訴期間屆滿後20日
內向本院補提理由書(均須按他造當事人之人數附繕本)「切勿逕
送上級法院」。 
   　　　　　　　　　　　　　　　書記官　翁珮華
中　　華　　民　　國　　111 　年　　7 　　月　　18　　日
附表
編號 品名 單位 數量 價值（新臺幣） 卷證出處 1 電視機 臺 2 不詳 109年度偵字第34507號卷第139至141頁 2 電風扇 臺 1 不詳  3 手錶 只 2 不詳  4 金飾 兩 1兩半 不詳  5 零錢 元 不詳 不詳  6 通管機 臺 1 不詳  7 打地磚機器 臺 3 不詳  8 砂輪機 臺 3 不詳  9 鑽牆壁機器 臺 1 不詳  10 切木頭機器 臺 1 不詳  11 割草機 臺 1 不詳  被害人估算遭竊財物損失    20萬元